臺灣板橋地方法院刑事判決　　　　　　 96年度簡上字第440號
上　訴　人　乙○○
即　被　告
輔　佐　人　丙○○
上列上訴人因竊盜案件，不服本院九十六年度簡字第一九二一號
中華民國九十六年四月十六日第一審判決（聲請簡易判決處刑案
號：九十六年度偵字第五五八○號），提起上訴，本院管轄之第
二審合議庭判決如下：
    主  文
原判決撤銷。
乙○○竊盜，處拘役拾日，如易科罰金，以新臺幣壹仟元折算壹
日，減為拘役伍日，如易科罰金以新臺幣壹仟元折算壹日。
    事  實
一、乙○○因幼時父母親離異，且前往美國就讀，適應不良而罹
    患情感性精神病，長期服用藥物後，導致有可能失控及記憶
    力欠佳之情形，其辨識能力、行為控制能力較常人弱，領有
    輕度精神障礙手冊，為精神耗弱之人，其於民國九十六年三
    月五日十七時五十分許，在臺北縣三重市○○○路八號「國
    際通百貨行」內，竊取歐蕾牌眼霜一罐、歐蕾牌精華素一盒
    、媚比琳睫毛膏一條，共價值新臺幣一千六百五十七元，得
    手後未結帳離開櫃檯後，為店員甲○○發現報警處理。
二、案經臺北縣政府警察局三重分局報告臺灣板橋地方法院檢察
    署檢察官聲請簡易判決處刑。
    理  由
一、訊據上訴人即被告乙○○否認上開犯行，辯稱對於有無竊盜
    之事，記憶不甚清楚云云。然查，被告於警詢及偵查中均自
    白竊取上開物品，核與國際通百貨行店員甲○○於警詢中指
    述情節相符，復有贓物認領保管單一紙可按。被告竊盜犯行
    ，洵堪認定。
二、核被告乙○○所為，係犯刑法第三百二十條第一項竊盜罪。
    被告罹患有情感性精神病，在臺大醫院治療，服用藥物後有
    可能導致失控及記憶力欠佳之情形，有財團法人臺灣省私立
    臺灣仁愛之家附設慈惠醫院診斷證明書一紙可按，並領有輕
    度精神障礙之身心障礙手冊，有身心障礙手冊影本存查，是
    被告之辨識能力及控制能力低於常人，依刑法第十九條第二
    項規定減輕其刑。
三、原審認事用法固非無見，然(1)被告為精神耗弱之人，原審漏
    未斟酌上開情形減輕其刑；(2)被告上訴後，中華民國九十六
    年罪犯減刑條例業已施行，被告上開犯行在九十六年四月二
    十四日前，合於減刑要件，原審未及審酌減輕其刑。被告提
    出上訴指摘原審未斟酌其精神狀態，為有理由，自應由本院
    合議庭撤銷改判。爰審酌被告素行、品行、竊取手段、竊取
    財物價值不高、被告犯後態度等一切情狀，量處如主文所示
    之刑，並諭知易科罰金之折算標準。被告犯行在九十六年四
    月二十四日之前，合於減刑要件，依中華民國九十六年罪犯
    減刑條例第二條第一項第三款規定減輕其刑至二分之一，復
    諭知易科罰金之折算標準。
據上論斷，應依刑事訴訟法第四百五十五條之一第一項、第三項
、第三百六十九第一項前段、第三百六十四條、第二百九十九條
第一項前段，刑法第三百二十條第一項、第十九條第二項、第四
十一條第一項前段，刑法施行法第一條之一，中華民國九十六年
罪犯減刑條例第二條第一項第三款、第七條，判決如主文。
本案經檢察官張瑞娟到庭執行職務。
中　　華　　民　　國　　96　　年　　10　　月　　5 　　日
                  刑事第八庭    審判長法　官   潘翠雪
                                      法　官   王士珮
                                      法　官   絲鈺雲
以上正本證明與原本無異
本件不得上訴
                                      書記官   蔡美如
中　　華　　民　　國　　96　　年　　10　　月　　5 　　日
附錄本案論罪科刑法條全文：
刑法第三百二十條
意圖為自己或第三人不法之所有，而竊取他人之動產者，為竊盜
罪，處五年以下有期徒刑、拘役或五百元以下罰金。
意圖為自己或第三人不法之利益，而竊佔他人之不動產者，依前
項之規定處斷。
前二項之未遂犯罰之。
